【裁判字號】    95,訴,265
【裁判日期】    950216
【裁判案由】    毒品危害防制條例
【裁判全文】
臺灣臺中地方法院宣示判決筆錄           95年度訴字第265號
公  訴  人  臺灣臺中地方法院檢察署檢察官
被      告  甲○○
                    （現另案於臺灣臺中監獄臺中分監執行中
指定辯護人  本院公設辯護人  乙○○
上列被告因毒品危害防制條例案件，經檢察官提起公訴（九十四
年度毒偵字第五九一六號），於中華民國九十五年二月十六日下
午四時正，在本院刑事第一法庭宣示判決，出席職員如下：
法官起立朗讀判決主文、犯罪事實要旨、附記事項、處罰條文，
及告以上訴限制、期間並提出上訴狀之法院，且諭知記載其內容
：
一、主  文：
    甲○○連續施用第一級毒品，累犯，處有期徒刑壹年，第一
    級毒品海洛因共肆拾包（合計淨重壹貳點肆伍公克，空
    包裝重貳捌點零貳公克）均沒收銷燬之，電子磅秤貳臺均沒
    收；又連續施用第二級毒品，累犯，處有期徒刑陸月，第二
    級毒品安非他命共柒包（含袋重共拾壹點捌公克）均沒收銷
    燬之。應執行有期徒刑壹年伍月，第一級毒品海洛因共肆拾
    包（合計淨重壹貳點肆伍公克，空包裝重貳捌點零貳公
    克）、第二級毒品安非他命共柒包（含袋重共拾壹點捌公克
    ），均沒收銷燬之，電子磅秤貳臺均沒收。
二、犯罪事實要旨：
（一）甲○○前於民國九十一年間，因違反麻醉藥品管理條例案
      件，經本院以八十一年度易字第八三三四號判處有期徒刑
      七月，經提起上訴後，由臺灣高等法院臺中分院於八十二
      年二月十七日以八十二年度上易字第一八三號駁回上訴確
      定，又因違反槍砲彈藥刀械管制條例案件，經本院以八十
      三年度訴緝字第五六五號判處有期徒刑八月，經提起上訴
      後，於八十三年九月五日撤回上訴而確定，二罪定應執行
      刑為有期徒刑一年確定；再因違反麻醉藥品管理條例案件
      ，經本院以八十三年度易字第六二三四號判處有期徒刑十
      月，於八十三年十二月十八日確定，與前開二罪接續執行
      ，嗣於八十四年五月十二日縮短刑期假釋付保護管束，保
      護管束期間原至八十五年六月五日期滿，惟甲○○於保護
      管束期間，復因違反麻醉藥品管理條例案件，經本院以八
      十四年度訴字第二○六一號判處有期徒刑八月，經提起上
      訴後，由臺灣高等法院臺中分院於八十五年三月六日以八
      十五年度上訴字第三九號駁回上訴確定，又因違反肅清煙
      毒條例案件，經本院以八十六年度訴緝字第四○九號判處
      有期徒刑三年四月確定，再因違反藥事法案件，經本院以
      八十六年度訴緝字第四一○號判處有期徒刑一年二月確定
      ，三罪定應執行刑為有期徒刑四年五月確定，且前開假釋
      經撤銷後應執行殘刑九月二十二日，二者接續執行，入監
      執行後，於八十九年三月十日縮短刑期假釋付保護管束，
      保護管束期間原至九十一年八月五日，然甲○○於假釋期
      間，另因施用毒品案件，經本院以九十年度毒聲字第二三
      七二號裁定送觀察、勒戒後，臺灣臺中看守所附設勒戒處
      所評定有繼續施用毒品之傾向，由臺灣臺中地方法院檢察
      署檢察官聲請強制戒治，經本院以九十年度毒聲字第四二
      五四號裁定送強制戒治一年，嗣於強制戒治期間屆滿三個
      月後，其成績經評定為合格，無繼續戒治之必要，而由臺
      灣臺中地方法院檢察署檢察官聲請，由本院以九十一年度
      毒聲字第七二八號裁定停止戒治，所餘戒治期間付保護管
      束，並於九十一年四月二十三日停止強制戒治釋放，迄至
      九十一年八月二十八日保護管束期滿執行完畢，並經臺灣
      臺中地方法院檢察署檢察官於九十一年十月一日以九十一
      年度戒毒偵字第四一○號為不起訴處分確定；而前開假釋
      經撤銷後，應執行殘刑二年二十八日，入監服刑後，於九
      十三年三月三十一日縮刑期滿執行完畢。
（二）惟甲○○猶不知戒惕，於九十一年八月二十八日強制戒治
      執行完畢後之五年內，基於施用第一級毒品海洛因之概括
      犯意，自九十四年六月間某日起至九十五年一月十三日凌
      晨零時多許止，分別在臺中縣豐原市○○路仁愛新村三一
      號住處及臺中市○○區○○路四三九之十七巷二弄六號三
      樓居處，以將第一級毒品海洛因羼入香煙內點火吸食之方
      式，連續施用第一級毒品海洛因多次，平均約半小時施用
      一次。又另行基於施用第二級毒品安非他命之概括犯意，
      自九十四年六月間某日起至九十五年一月十三日凌晨零時
      多許止，分別在上址，以將第二級毒品安非他命置於鋁箔
      紙上，以火燒烤，使其產生霧化氣體，再施用其煙霧之方
      式，連續施用第二級毒品安非他命多次，平均約一小時施
      用一次。嗣於九十四年八月八日晚間十時四十分許，在臺
      中市○○區○○路四三九之十七巷二弄六號三樓居處，經
      警持搜索票搜索，扣得其所有之第一級毒品海洛因四十三
      包（合計淨重三一二點四五公克，空包裝重二八點零二公
      克）、第二級毒品安非他命共七包（含袋重共十一點八公
      克），及其所有供施用第一級毒品用之電子磅秤二臺，並
      採其尿液送檢，結果呈可待因、嗎啡、甲基安非他命、安
      他非命陽性反應而查獲。
三、附記事項：
（一）公訴意旨就被告自九十四年八月九日起至九十五年一月十
      三日凌晨零時多許止施用第一級毒品海洛因、第二級毒品
      安非他命之犯行，雖未起訴，惟此部分業經檢察官於本院
      行準備程序時當庭擴張起訴之犯罪事實，本院認此部分與
      檢察官起訴經判決有罪部分有連續犯之裁判上一罪關係存
      在，依審判不可分原則，本院自得加以審理。
（二）被告於九十四年八月八日為警查獲時所扣得之第一級毒品
      海洛因四十三包（合計淨重三一二點四五公克，空包裝重
      二八點零二公克）、第二級毒品安非他命共七包（含袋重
      共十一點八公克），為毒品，應依毒品危害防制條例第十
      八條第一項前段之規定，予以宣告沒收銷燬之；另扣得之
      電子磅秤二臺，為被告所有供施用第一級毒品犯罪所用之
      物，爰均依刑法第三十八條第一項第二款規定宣告沒收。
四、處罰條文：
    毒品危害防制條例第十條第一項、第二項、第十八條第一項
    前段，刑法第十一條、第五十六條、第四十七條、第三十八
    條第一項第二款、第五十一條第五款。
五、本協商判決除有刑事訴訟法第四百五十五條之四第一項第一
    款於本訊問程序終結前，被告撤銷協商合意或檢察官撤回協
    商聲請者；第二款被告協商之意思非出於自由意志者；第四
    款被告所犯之罪非第四百五十五條之二第一項所定得以協商
    判決者；第六款被告有其他較重之裁判上一罪之犯罪事實者
    ；第七款法院認應諭知免刑或免訴、不受理者情形之一，及
    違反同條第二項「法院應於協商合意範圍內為判決；法院為
    協商判決所科之刑，以宣告緩刑或二年以下有期徒刑、拘役
    或罰金為限」之規定者外，不得上訴。
六、如有上開可得上訴情形，得自收受宣示判決筆錄送達之日起
    十日內，向本院提出上訴書狀，上訴於第二審法院。
中    華    民    國    95    年    2     月    16    日
                  刑事第十五庭  書記官  何俞瑩
                                法  官  周瑞芬
上宣示判決筆錄正本證明與原本無異。
中    華    民    國    95    年    2     月    16    日
                                書記官  何俞瑩
附錄本判決論罪科刑法條
毒品危害防制條例第十條：
  施用第一級毒品者，處六月以上五年以下有期徒刑。
  施用第二級毒品者，處三年以下有期徒刑。


司法院資訊處製作；財團法人民間司法改革基金會備份。
